Inventaris van het archief van het Ministerie van Buitenlandse Zaken (Londens archief) en daarmee samenhangende archieven, (1936) 1940-1945 (1958)
Nationaal Archief, Den Haag
- Gewoon of groot archief, 2
  - Economische Zaken, 2.4
    - Consulaire- en Handelszaken, 2.4.2
      - Handelszaken (GrA/EZ/CHZ/H), 2.4.2.04
        - Stukken betreffende het telen van kinabast en de productie van kinine., 1940-1945; 2997; omslag
          Oude code: GrA/EZ/CHZ H 25
        - Stukken betreffende het verlenen van subsidie aan de Holland House Corporation of the Netherlands te New York, alsmede de werkzaamheden van deze instelling., 1940-1945; 2998; pak
          Oude code: GrA/EZ/CHZ H 85
        - Stukken betreffende het verlengen en ontbinden van de internationale Rubberovereenkomst van 7 mei 1934, het opheffen van het International Rubber Regulation Committee, de Amerikaanse, Britse en Nederlandse besprekingen over samenwerking van rubberproducerende landen, alsmede het instellen van de Rubber Studie Groep., 1940-1945; 2999; pak
          Oude code: GrA/EZ/CHZ H 21
        - Brieven van de gezant te Pretoria betreffende maatregelen van de Zuidafrikaanse regering ter controle van de in- en uitvoer, met bijlage., 1941; 3000; omslag
          Oude code: GrA/EZ/CHZ H 54
        - Brieven van de gezant te Rio de Janeiro aan de directeur van het Departement van Economische Zaken te Batavia betreffende de behoefte aan tin in Brazilië, met geleidebrieven., 1941; 3001; omslag
          Oude code: GrA/EZ/CHZ H 6a
        - Stukken betreffende de pogingen van de NV Nationale Lucifersfabriek om lucifers vanuit Amerika in Engeland in te voeren., 1941; 3002; omslag
          Oude code: GrA/EZ/CHZ H 39
        - Stukken betreffende een mogelijke internationale beperking van de sisalproductie en de oprichting in samenwerking met de Britse regering van een Joint Standing Committee on Sisal Affairs., 1941; 3003; omslag
          Oude code: GrA/EZ/CHZ H 27
        - Stukken betreffende een verzoek van de Britse regering om de uitvoer van radiolampen naar Nederlands-Indië niet te beperken., 1941; 3004; omslag
          Oude code: GrA/EZ/CHZ H 29
        - Stukken betreffende een verzoek van de Britse regering om in verband met de uitbreiding van de drinkwatervoorziening te Freetown de beschikking te verkrijgen over de distilleerinstallatie welke bestemd is voor Aruba., 1941; 3005; omslag
          Oude code: GrA/EZ/CHZ H 45
        - Stukken betreffende een verzoek van het Zwitserse Bondsdepartement van Economische Zaken om inlichtingen over de voorwaarden verbonden aan de invoer in Nederlands-Indië van Zwitserse producten., 1941; 3006; omslag
          Oude code: GrA/EZ/CHZ H 40
        - Stukken betreffende de doorvoer via de ambassade te Washington naar Curaçao van per diplomatieke koerier vanuit Portugal verzonden diamanten, deels bestemd voor NV Philips, deels voor Nederlandse vluchtelingen, en een partij bestemd voor de schrijver M. Mok in Engeland., 1941-1942; 3007; omslag
          Oude code: GrA/EZ/CHZ H 38
        - Stukken betreffende een verzoek van het Noorse gezantschap te Londen om vrijgave van een bedrag toebehorend aan een Noorse scheepvaartmaatschappij dat onder beheer is bij de Java Sumatra Handelmaatschappij., 1941-1942; 3008; omslag
          Oude code: GrA/EZ/CHZ H 51
        - Stukken betreffende houden van internationale tarweconferenties te Washington over de handel in tarwe., 1941-1942; 3009; omslag
          Oude code: GrA/EZ/CHZ H 43
        - Stukken betreffende de ontwikkelingen op de theemarkt., 1941-1944; 3010; omslag
          Oude code: GrA/EZ/CHZ H 49
        - Stukken betreffende de moeilijkheden tussen de Nederlandsche Maatschappij voor Havenwerken NV en de Banque Mellié te Iran op financieel gebied., 1941-1945; 3011; omslag
          Oude code: GrA/EZ/CHZ H 88
        - Stukken betreffende de positie van de Oost-Afrikaanse Compagnie (OAC) in Liberia en Belgisch Congo ten opzichte van de moedermaatschappij NV Nieuwe Afrikaansche Handelsvennootschap in Rotterdam en het benoemen van personeel voor de OAC door de CORVO., 1941-1945; 3012; omslag
          Oude code: GrA/EZ/CHZ H 58
        - Stukken betreffende de rubbersituatie in diverse landen., 1941-1945; 3013; pak
          Oude code: GrA/EZ/CHZ H21a en H21b
        - Stukken betreffende een onderzoek naar de verblijfplaats van J. Gidding, voormalig medewerker van de NV Internationaal Handels Consortium te Den Haag, op verzoek van de directeur van de International Trade Development Ltd., G. Lewy, om hem eventueel een betrekking aan te bieden., 1941-1945; 3014; omslag
          Oude code: GrA/EZ/CHZ H 93a
        - Stukken betreffende een regeling tussen Nederland en Engeland ter voorkoming van het betalen van dubbele belasting door natuurlijke- en rechtspersonen die wegens oorlogsomstandigheden tijdelijk in het Verenigd Koninkrijk verblijven en het mogelijk toepassen van deze regeling op Jamaica., 1941-1945; 3015; omslag
          Oude code: GrA/EZ/CHZ H 50
        - Stukken betreffende het sluiten van handelsovereenkomsten tussen de Verenigde Staten en andere landen en het verlengen van de Amerikaanse Handelsverdragenwet van 12 juli 1934., 1941-1945; 3016; pak
          Oude code: GrA/EZ/CHZ H 55 en H 55a
        - Brieven van de zaakgelastigde te Lima betreffende het verbouwen van katoen aldaar en de bemoeienissen van de Verenigde Staten daarmee., 1942; 3017; omslag
          Oude code: GrA/EZ/CHZ H 8
        - Circulaire aan de diplomatieke en consulaire posten betreffende een instructie om het Ministerie van Koloniën op de hoogte te houden van alle inlichtingen op het gebied van de productie van natuurlijke of synthetische rubber, met geleidebrief., 1942; 3018; omslag
          Oude code: GrA/EZ/CHZ H 21a
        - Stukken betreffende een rapport van B. Stephan te Ankara inzake de rubbersituatie in het begin van 1942 aan de zijde van de geallieerden., 3019; omslag
        - Stukken betreffende het installeren van een Permanente Commissie der Tweede Inter Amerikaanse Landbouwconferentie tijdens de conferentie te Mexico., 1942; 3020; omslag
          Oude code: GrA/EZ/CHZ H 63
        - Stukken betreffende protesten van Nederlandse zijde tegen het door Amerika en Australië in beslag nemen van voor Nederlands-Indië bestemde goederen., 1942; 3021; omslag
          Oude code: GrA/EZ/CHZ H 60
        - Stukken betreffende een onderzoek naar de antecedenten van L. Zeitlin, administrateur van het blad Export, in verband met zijn verzoek tot medewerking aan een nieuw uit te geven blad ter bevordering van de buitenlandse handel., 1942-1943; 3022; omslag
          Oude code: GrA/EZ/CHZ H 70
        - Stukken betreffende het voeren van propaganda voor Nederland en voor kinine in Mexico door J. van As, vertegenwoordiger van het Cinchona Products Institute., 1942-1943; 3023; omslag
          Oude code: GrA/EZ/CHZ H 47a
        - Stukken betreffende het telen van rubberhoudende planten in Europa, alsmede de productie van synthetisch rubber., 1942-1944; 3024; omslag
        - Stukken betreffende overleg tussen de regeringen van Amerika, Engeland en Nederland ter bevordering van het herstel van de rubberproductie in Nederlands-Indië en Maleisië., 1942-1944; 3025; omslag
          Oude code: GrA/EZ/CHZ H 69
        - Stukken betreffende de diamantindustrie en de handel in en inlichtingen over uit Nederland afkomstige diamanten., 1942-1945; 3026; omslag
          Oude code: GrA/EZ/CHZ H 38a
        - Stukken betreffende de economische moeilijkheden tussen Venezuela en Curaçao en het tot standkomen van een handelsakkoord tussen beide landen., 1942-1945; 3027; omslag
          Oude code: GrA/EZ/CHZ H 66
        - Stukken betreffende een onderzoek naar de mogelijke uitvoering van baggerwerkzaamheden door Nederlandse bedrijven en een inventarisatie van het aanwezige Nederlandse baggermateriaal in de wereld., 1942-1945; 3028; omslag
          Oude code: GrA/EZ/CHZ H 72
        - Stukken betreffende het uitbreiden met een aantal landen en verlengen op 31 augustus 1944 van de internationale suikerovereenkomst van 6 mei 1937, op voorstel van de Britse en Amerikaanse regering., 1942-1945; 3029; omslag
          Oude code: GrA/EZ/CHZ H 18a
        - Stukken betreffende het verkopen van baggermateriaal van de Nederlandsche Maatschappij voor Havenwerken NV, alsmede van materiaal dat in de haven van Macau en in Australië ligt., 1942-1945; 3030; omslag
          Oude code: GrA/EZ/CHZ H 36a en H 36b
        - Brief van de ambassadeur te Washington betreffende besprekingen met Franse en Belgische ambtenaren over koloniaal politieke vraagstukken, met bijlage., 1943; 3031; omslag
          Oude code: GrA/EZ/CHZ H 78
        - Brief van de gezant te Buenos Aires over de Nederlandse landbouwkolonie te Tres Arroyos, met geleidebrief., 1943; 3032; omslag
          Oude code: GrA/EZ/CHZ H 74
        - Stukken betreffende een voorstel van de gouverneur van Curaçao om een besluit af te kondigen waarbij toestemming van de overheid nodig is bij de overdracht van onroerende goederen aan vreemdelingen., 1943; 3033; omslag
          Oude code: GrA/EZ/CHZ H 86
        - Stukken betreffende het handelsverkeer van Colombia naar Curaçao., 1943; 3034; omslag
          Oude code: GrA/EZ/CHZ H 73
        - Stukken betreffende het verzoek aan het Britse Ministry of Food om Surinaams suiker te blijven afnemen., 1943; 3035; omslag
        - Stukken betreffende de belangstelling van Nederlandse maatschappijen voor de ontginningsrechten van asbestmijnen in Turkije., 1943-1944; 3036; omslag
          Oude code: GrA/EZ/CHZ H 84
        - Stukken betreffende een onderzoek naar de mogelijkheid om fosfaten uit te voeren van Curaçao naar Portugal., 1943-1944; 3037; omslag
          Oude code: GrA/EZ/CHZ H 90
        - Stukken betreffende het op verzoek van het Departement van Koloniën inventariseren van in diverse landen gevestigde Nederlandse handelshuizen., 1943-1944; 3038; omslag
          Oude code: GrA/EZ/CHZ H 76
        - Stukken betreffende het verlenen van vrijstelling van het betalen van inkomstenbelasting aan Nederlandse zeelieden in Brits Indië., 1943-1944; 3039; omslag
          Oude code: GrA/EZ/CHZ H 50c
        - Stukken betreffende de moeilijkheden ondervonden door de firma Erven Lucas Bols te Argentinië bij de export van haar producten., 1943-1945; 3040; omslag
          Oude code: GrA/EZ/CHZ H 89
        - Stukken betreffende een verslag van F.M. Muller, importeur te Santiago, over de wijze van vergroting van de export van allerlei producten uit Nederland en Nederlands-Indië naar Chili., 1944; 3041; omslag
          Oude code: GrA/EZ/CHZ H 96a
        - Stukken betreffende de bestrijding van trust- en kartelvorming in de commerciële en industriële wereld in de Verenigde Staten door de Amerikaanse regering., 1944-1945; 3042; omslag
          Oude code: GrA/EZ/CHZ H 55c
        - Stukken betreffende economische bulletins van de Handelsraad van de Nederlandse ambassade te Moskou., 1944-1945; 3043; pak
          Oude code: GrA/EZ/CHZ H 106b
        - Stukken betreffende een onderzoek onder de diplomatieke posten naar de afzetmogelijkheden van bloembollen, snijbloemen, planten en zaden na afloop van de oorlog., 1944-1945; 3044; omslag
          Oude code: GrA/EZ/CHZ H 92
        - Stukken betreffende een verzoek van de Canadese staatssecretaris van Buitenlandse Zaken om informatie over het heffen van belasting ten laste van het Canadese scheepvaartverkeer in Curaçao en Aruba., 1944-1945; 3045; omslag
          Oude code: GrA/EZ/CHZ H 50d
        - Stukken betreffende het betalen van belasting op winsten door buitenlandse scheep- en luchtvaartmaatschappijen in Venezuela en in Colombia., 1944-1945; 3046; omslag
          Oude code: GrA/EZ/CHZ H 50a
        - Stukken betreffende het commentaar in de Amerikaanse, Britse en Canadese pers over de vorming van een West-Europees economisch blok., 1944-1945; 3047; omslag
          Oude code: GrA/EZ/CHZ H 113
        - Stukken betreffende het hervatten van de handelsbetrekkingen tussen Nederland en andere landen na afloop van de oorlog., 1944-1945; 3048; pak
        - Stukken betreffende maatregelen ter bevordering van de vestiging van Amerikaanse handelsfirma's in Nederland., 1944-1945; 3049; omslag
          Oude code: GrA/EZ/CHZ H 94
        - Stukken betreffende onderhandelingen tussen de regering van Amerika en Nederland over een regeling ter vermijding van het betalen van dubbele belasting., 1944-1945; 3050; omslag
        - Stukken betreffende verzoeken om inlichtingen van Zweedse firma's over de naoorlogse exportmogelijkheden naar Nederland., 1944-1945; 3051; omslag
          Oude code: GrA/EZ/CHZ H 93
        - Rapport betreffende het vraagstuk van de dubbele winst- en couponbelasting voor in Frankrijk opererende dochterbedrijven van Nederlandse ondernemingen, met geleidebrief van de tijdelijk zaakgelastigde te Parijs., 1945; 3052; omslag
        - Rapport van de Société d'Importation et de Répartition des Pommes de Terre de Semence betreffende de achteruitgang van de kwaliteit van de Nederlandse pootaardappelen, met geleidebrief van de ambassadeur te Parijs., 1945; 3053; omslag
          Oude code: GrA/EZ/CHZ H 126
        - Stukken betreffende de aluminium-industrie in Canada., 1945; 3054; omslag
          Oude code: GrA/EZ/CHZ H 19a
        - Stukken betreffende de overname van Amerikaanse legervoorraden in Europa., 1945; 3055; omslag
          Oude code: GrA/EZ/CHZ H 127
        - Stukken betreffende een uitnodiging van de Amerikaanse ambassadeur te Londen aan de Nederlandse regering om deel te nemen aan een vergadering van het International Cotton Advisory Committee., 1945; 3056; omslag
          Oude code: GrA/EZ/CHZ H 8a
        - Stukken betreffende een voorstel van Belgische zijde om Nederlandse cokes te ruilen tegen Belgische - Luxemburgse ijzererts en ijzerproducten., 1945; 3057; omslag
          Oude code: GrA/EZ/CHZ H 124
        - Stukken betreffende het beschikbaar stellen van baggermateriaal door verschillende Nederlandse baggermaatschappijen voor de wederopbouw., 1945; 3058; omslag
          Oude code: GrA/EZ/CHZ H 72a
        - Stukken betreffende het hervatten van de vooroorlogse handelsbetrekkingen met Tsjechoslowakije., 1945; 3059; omslag
          Oude code: GrA/EZ/CHZ H 119
        - Stukken betreffende richtlijnen van het Britse Black List Committee ten aanzien van de handel met organisaties in neutrale landen, alsmede Britse en Amerikaanse nota's inzake de handel met neutrale landen., 1945; 3060; omslag
          Oude code: GrA/EZ/CHZ H 115
      - Economische Oorlogsvoering (GrA/EZ/CHZ/O), 2.4.2.05
        - Correspondentie met de gezant te Washington over de economische betrekkingen tussen de Verenigde Staten en Duitsland., 1940; 3061; omslag
          Oude code: GrA/EZ/CHZ O 16
        - Rapport van de CORVO betreffende het toepassen van de Wet van 26 april 1940, Stb. 200, voor wat betreft de zetelverplaatsing van naamloze vennootschappen in verband met het Koninklijk Besluit van 7 juni 1940, Stb. A 6, met geleidebrieven., 3062; omslag
          Oude code: GrA/EZ/CHZ O 10
        - Stukken betreffende de deelname van de Nederlandse regering aan een gezamenlijke geallieerde organisatie voor de economische oorlogvoering en aan het Central Office for North American Supplies., 1940; 3063; omslag
          Oude code: GrA/EZ/CHZ O 15
        - Stukken betreffende de onteigening van Nederlandse bedrijven in de Randstaten., 1940; 3064; omslag
          Oude code: GrA/EZ/CHZ O 21
        - Stukken betreffende de samenwerking tussen de Nederlandse regering en de overzeese gebiedsdelen inzake zetelverplaatsing en het rechtsverkeer in oorlogstijd., 1940; 3065; omslag
          Oude code: GrA/EZ/CHZ O 8b
        - Stukken betreffende het behandelen van een verzoek van de firma B.W. Blijdenstein & Co. om de Amerikaanse autoriteiten mede te delen dat deze firma niet onder Duitse invloed staat., 1940; 3066; omslag
          Oude code: GrA/EZ/CHZ O 11
        - Stukken betreffende aangelegenheden inzake het Nederlands-Chileense clearing verdrag., 1940-1941; 3067; omslag
          Oude code: GrA/EZ/CHZ O 13
        - Stukken betreffende de maatregelen van de Britse regering om de scheepvaart te controleren door middel van het verplicht stellen van ships warrants, vergunningen waaruit blijkt dat een schip onder Britse controle vaart., 1940-1941; 3068; omslag
          Oude code: GrA/EZ/CHZ O 15b
        - Stukken betreffende de oprichting van een War Trade Intelligence Bureau bij de Brits Indische regering., 1940-1941; 3069; omslag
          Oude code: GrA/EZ/CHZ O 29
        - Stukken betreffende de repatriëring van Nederlandse Rijnschippers te Basel naar Nederland., 1940-1942; 3070; omslag
          Oude code: GrA/EZ/CHZ O 24
        - Stukken betreffende het in dienst houden of ontslaan van vijandelijke onderdanen door Nederlandse firma's., 1940-1942; 3071; omslag
          Oude code: GrA/EZ/CHZ O 18
        - Stukken betreffende de controle op De Nederlandsche Bank voor Zuid-Afrika., 1940-1943; 3072; omslag
        - Stukken betreffende de instelling van de CORVO in de Verenigde Staten en het toezicht op de naleving van de bepalingen van de Koninklijke Besluiten A 1 en A 6 op het Westelijk Halfrond., 1940-1943; 3073; omslag
          Oude code: GrA/EZ/CHZ O 10a
        - Stukken betreffende de overdracht van effecten van de kantoren van de Nederlandse Handelmaatschappij in bezet Nederland naar het kantoor van de Netherlands Trading Society Ltd. in de Verenigde Staten., 1940-1943; 3074; omslag
        - Stukken betreffende de toezending van de grossen van notariële akten inzake zetelverplaatsing van naamloze vennootschappen aan de minister van Koloniën., 1940-1943; 3075; omslag
          Oude code: GrA/EZ/CHZ O 3
        - Stukken betreffende de samenstelling van de CORVO., 1940-1944; 3076; omslag
        - Stukken betreffende de toepassing van betalingsovereenkomsten en clearingregelingen met diverse landen in verband met de oorlog., 1940-1944; 3077; omslag
        - Stukken betreffende de zetelverplaatsing van NV Papiermaatschappij van Reekum naar Curaçao., 1940-1944; 3078; pak
          Oude code: GrA/EZ/CHZ O 12
        - Agenda's van de vergaderingen van de CORVO te Londen, met bijlagen., 1940-1945; 3079; pak
        - Notulen van de vergaderingen van de CORVO te Londen., 1940-1945; 3080-3081; 2 pakken
          - 1940 juni - 1942 juni, 3080
          - 1942 juli - 1945 mei, 3081
        - Stukken betreffende bijzondere gevallen inzake het toepassen in verschillende landen van de Wet op de Zetelverplaatsing en de Koninklijke Besluiten A 1 en A 6., 1940-1945; 3082-3091; 10 pakken
          - Algerije - Canada, 1940 - 1945, 3082
            Oude code: GrA/EZ/CHZ O 9
          - Chili - Colombia, 1940 - 1945, 3083
          - Colombia - Guatemala, 1941 - 1945, 3084
          - Hongarije - Mexico, 1940 - 1945, 3085
          - Palestina - Spanje, 1940 - 1945, 3086
          - Tsjechoslowakije - Verenigde Staten, 1940 - 1945, 3087
          - Verenigde Staten, 1940 - 1944, 3088
          - Verenigde Staten, 1940 - 1945, 3089
          - Verenigde Staten - Zuid Afrika, 1941 - 1945, 3090
          - Zweden - Zwitserland, 1940 - 1945, 3091
        - Stukken betreffende de bescherming van de belangen van Unilever NV en hun dochtermaatschappijen in België, Finland, Hongarije, Italië, Joegoslavië, Roemenië en Zweden., 1940-1945; 3092; pak
        - Stukken betreffende de handelwijze van de Hollandsche Bank Unie NV en haar filialen in verband met de uitvoering van de Wet op de Zetelverplaatsing en de Koninklijke Besluiten A 1 en A 6., 1940-1945; 3093; pak
        - Stukken betreffende de handelwijze van NV Philips Gloeilampenfabrieken en haar buitenlandse vestigingen in verband met de uitvoering van de Wet op de Zetelverplaatsing en de Koninklijke Besluiten A 1 en A 6., 1940-1945; 3094-3095; 2 pakken
          - 1940 - 1945, 3094
          - 1940 - 1945, 3095
            Oude code: GrA/EZ/CHZ O 12a - 12c
        - Stukken betreffende de plaatsing van personen en firma's op de Britse statutory list, de zwarte lijst., 1940-1945; 3096; pak
          Oude code: GrA/EZ/CHZ O 17a en 17b
        - Stukken betreffende de totstandkoming en uitvoering van de wet van 26 April 1940 inzake de zetelverplaatsing van naamloze vennootschappen., 1940-1945; 3097; pak
          Oude code: GrA/EZ/CHZ/O 1 a t/m g, i
        - Stukken betreffende de totstandkoming, wijziging, toepassing en uitvoering van het Koninklijk Besluit van 24 mei 1940, Stb. A 1, houdende bijzondere voorzieningen ten aanzien van vorderingen, aanspraken en bezittingen, toekomende aan personen, wonende in het Koninkrijk der Nederlanden, in verband met het door de vijand bezet zijn van dat gebied en van het Koninklijk Besluit van 7 juni 1940, Stb. A 6, houdende een voorziening, ten einde te verhinderen, dat het rechtsverkeer in oorlogstijd schade toebrengt aan de belangen van het Koninkrijk der Nederlanden., 1940-1945; 3098-3176; 8 pakken en 71 omslagen
          - Algemeen, 1940 - 1945, 3098; pak
            Oude code: GrA/EZ/CHZ O 4aI en 4aII
          - Compensatie van debetsaldi in guldens, die Amerikaanse banken in bezet Nederland hebben, 1940 - 1941, 3099
            Oude code: GrA/EZ/CHZ O 9e
          - Onderzoek naar de mogelijkheden in diverse Noord- en Zuid-Amerikaanse landen tot schorsing van de overdracht van onroerend goed, toebehorend aan Nederlanders in bezet gebied, 1940 - 1941, 3100
            Oude code: GrA/EZ/CHZ O 6c
          - Principiële kwesties inzake de Koninklijke Besluiten A 1 en A 6, waaronder Duitse belangen in Nederland, 1940 - 1941, 3101
            Oude code: GrA/EZ/CHZ O 6
          - Problematiek van de Nederlandse hypotheekbanken in de Verenigde Staten waarvan de hoofdzetel is gevestigd in bezet gebied, 1940 - 1941, 3102
            Oude code: GrA/EZ/CHZ O 9k
          - Uitbetaling van een chèque door de National City Bank te New York ten laste van de Amsterdamsche Bank te Den Haag en ten gunste van J.F. de Ranero, secretaris van de Spaanse legatie te Den Haag, 1940 - 1941, 3103
            Oude code: GrA/EZ/CHZ O 9g
          - Weigering van de CORVO om toestemming te verlenen tot de betaling van in Nederland uitstaande schulden, 1940 - 1941, 3104
            Oude code: GrA/EZ/CHZ O 9f
          - Wijziging van de bankwet van de staat New York vanwege het Koninklijk Besluit A 1, 1940 - 1941, 3105
            Oude code: GrA/EZ/CHZ O 5aVII
          - Instructies aan diplomatieke en consulaire vertegenwoordigers inzake het niet in contact treden met personen of firma's in bezet Nederland, 1940 - 1942, 3106
            Oude code: GrA/EZ/CHZ O 8c
          - Problematiek in de Verenigde Staten met betrekking tot het uitvoeren van opdrachten uit Nederland om effecten te kopen of te verkopen, 1940 - 1942, 3107
            Oude code: GrA/EZ/CHZ O 9d
          - Rapporten van de Nederlandse Kamer van Koophandel te New York inzake de Koninklijke Besluiten A 1 en A 6 en de uitvoering hiervan, 1940 - 1942, 3108
            Oude code: GrA/EZ/CHZ O 5a
          - Rechtsgrond en -geldigheid van het Koninklijk Besluit A 1, 1940 - 1942, 3109
            Oude code: GrA/EZ/CHZ O 4f
          - Totstandkoming van het Koninklijk Besluit van 7 mei 1942, Stb. C 34, 1940 - 1942, 3110
            Oude code: GrA/EZ/CHZ O 4g
          - Vorderingen krachtens het Koninklijk Besluit A 1 op voor 15 mei 1940 uit Nederland naar neutrale en geallieerde landen verscheepte goederen, 1940 - 1942, 3111
            Oude code: GrA/EZ/CHZ O 7
          - Problematiek in verband met Nederlanders, die in dienst zijn bij vijandelijke onderdanen of firma's, 1940 - 1943, 3112
            Oude code: GrA/EZ/CHZ O 19
          - Beheersopdrachten inzake aandelen Algemene Kunstzijde Unie en United States Leather Company, 1940 - 1944, 3113
            Oude code: GrA/EZ/CHZ O 9b